【裁判字號】    90,易,18
【裁判日期】    900612
【裁判案由】    竊盜
【裁判全文】
臺灣澎湖地方法院刑事判決                              九十年度易字第一八號
    公  訴  人  臺灣澎湖地方法院檢察署檢察官
    被      告  甲○○
右列被告因竊盜案件，經檢察官提起公訴（九十年度偵字第七三、九０號），本院判
決如左：
    主  文
甲○○連續於夜間侵入住宅竊盜，處有期徒刑壹年，緩刑肆年。
    事  實
一、甲○○基於意圖為自己不法所有之概括犯意，連續於：（一）八十九年十一月底
    某日夜間九時許，見澎湖縣馬公市○○路十九號乙○○住宅大門未上鎖，即啟門
    入室，徒手竊取乙○○所有、置於土地公神像上重約八錢之金牌一面（價值約新
    台幣三千元）後，復於同年十二月初，持上開金牌至澎湖縣馬公市○○路六十一
    號「金品銀樓」，售予不知情之莊秀娟，所得款項則予以花用殆盡。（二）九十
    年一月二十七日凌晨三時許，見澎湖縣馬公市○○路四十一巷四號、丙○○住宅
    大門未上鎖，即啟門入室，侵入該處一樓，徒手竊取女用小背袋一個（內有帳本
    一冊、計算機一台、估價單六十三紙、原子筆一支、白板筆一支），後因認所得
    物品無價值，而予以丟棄在同巷十三號前。（三）九十年一月二十七日凌晨四時
    許，又以相同方式，侵入丙○○上開住宅二樓，徒手竊取丙○○所有之皮夾一個
    （內有新台幣四萬元、名片等物）。嗣經警分別於九十年一月二十七日下午六時
     十分許，及同年二月七日下午四時四十分許，循線查獲上情。
二、案經澎湖縣政府警察局馬公分局報請臺灣澎湖地方法院檢察署檢察官偵查起訴。
    理  由
一、被告甲○○固坦承其有竊取金牌、女用小背袋等物，惟矢口否認有竊取被害人丙
    ○○之皮夾之行為，辯稱：伊打開丙○○住宅二樓之房門，丙○○就醒了，是伊
    並未竊取皮夾云云。經查：被害人丙○○已指述：係被告進入二樓寢室行竊後，
    欲離開時撞到門，使伊清醒；伊當晚還曾拿起該皮夾，係被告進來後，皮夾才不
    見等語，是被告辯稱並未拿皮夾云云，顯係事後卸責之詞，不足採信。此外，並
    有贓物領據一紙、現場圖二紙、照片十四幀、舊金飾品購入翻造登記表等附卷足
    稽。本案事證明確，被告犯行堪予認定。
二、核被告甲○○所為，係犯刑法第三百二十一條第一項第一款於夜間侵入住宅竊盜
    罪。被告先後多次犯行，時間緊接，方法相同，所犯係構成要件相同之罪，顯係
    基於概括犯意為之，為連續犯，應依法加重其刑。爰審酌被告於夜間侵入他人住
    宅行竊、嚴重影響人民居住安全，及其所竊得財物之價值，及其犯後態度等一切
    情狀，量處如主文所示之刑。又被告前未曾受有期徒刑以上刑之宣告，有本院被
    告全國前案紀錄表足稽，其因一時失慮，偶罹刑典，經此刑之宣告後，應知警惕
    而無再犯之虞，本院因認暫不執行其刑為當，予以宣告緩刑四年，用啟自新。
據上論斷，應依刑事訴訟法第二百九十九條第一項前段，刑法第三百二十一條第一項
第一款、第五十六條、第七十四條第一款，判決如主文。
本案經檢察官洪培根到庭執行職務。
中    華    民    國      九十      年      六      月       十二       日
                                臺 灣 澎 湖 地 方 法 院 刑 事 庭
                                      法    官  李     宛     玲
右正本證明與原本無異。
如不服本判決，應於判決送達後十日內，向本院提出上訴狀（須附繕本）。
中    華    民    國   九十      年      六      月       十三       日
                                      書 記 官  劉     竹     苞
附錄：
中華民國刑法第三百二十一條
犯竊盜罪而有左列情形之一者，處六月以上五年以下有期徒刑：
一  於夜間侵入住宅或有人居住之建築物、船艦，或隱匿其內而犯之者。
二  毀越門扇、牆垣或其他安全設備而犯之者。
三  攜帶兇器而犯之者。
四  結夥三人以上而犯之者。
五  乘火災、水災或其他災害之際而犯之者。
六  在車站或埠頭而犯之者。
前項之未遂罰之。


司法院資訊處製作；財團法人民間司法改革基金會備份。
